臺灣高等法院刑事判決　　　　　　 93年度上更(二)字第577號
上　訴　人
即　被　告　甲○○
指定辯護人　本院公設辯護人 乙○○
上列被告因違反毒品危害防制條例案件，不服臺灣宜蘭地方法院
87年度訴字第246號，中華民國87年12月16日第一審判決（起訴
案號：臺灣宜蘭地方法院檢察署87年度偵字第2465號），提起上
訴，本院判決後，經最高法院第二次發回更審，本院更為判決如
下：
    主  文
原判決撤銷。
甲○○連續販賣第二級毐品，處有期徒刑伍年。
安非他命貳包（驗餘淨重零點玖柒公克）沒收銷燬；犯罪所得新
臺幣參仟元沒收，如全部或一部無法沒收時，以其財產抵償之。
    事  實
一、甲○○意圖營利，基於概括之犯意，先向綽號「阿祥」之男
    子，以大包新台幣（下同）二千元、小包五百元之低價，購
    入第二級毒品安非他命（下稱安非他命）後，連續於民國八
    十六年十二月底某日，在臺北市松山火車站，非法販賣安非
    他命一小包予黃淑君（所涉違反毒品危害防制條例部分，另
    由臺灣士林地方法院檢察署檢察官偵辦），價格為一千元，
    又於八十七年四月中旬某日，在同上處所非法販賣安非他命
    一小包予黃淑君，價格為二千元（起訴書誤載為一千元），
    從中牟利，嗣於八十七年五月三十一日晚間某時，甲○○打
    0000000000號呼叫器與黃淑君聯絡，黃淑君回電
    告知要購買安非他命施用。甲○○遂於該晚自宜蘭攜帶安非
    他命北上，搭乘火車甫抵臺北市松山火車站，即為巡邏員警
    發覺，扣得其所攜帶之安非他命二包（原共淨重零點九九公
    克，經取零點零二公克鑑析用罄，驗餘淨重共計零點九七公
    克）。甲○○於有偵查犯罪職權之機關或公務員尚未發覺其
    犯罪前，向在場之員警供承所攜之安非他命係要販售黃淑君
    ，自首而接受裁判。並帶同員警於翌日凌晨零時三十分許，
    赴其與黃淑君原約定之臺北市○○區○○路與環山路口，當
    場查獲黃淑君。
二、案經臺北市政府警察局內湖分局報請臺灣士林地方法院檢察
    署（下稱士林地檢）呈請臺灣高等法院檢察署核轉臺灣宜蘭
    地方法院檢察署檢察官偵查起訴。
    理  由
一、被告甲○○經本院合法傳喚，未到庭應訊，亦未提出任何書
    狀到院。經查，右揭犯罪事實業據證人黃淑君於警詢及偵查
    中證述明確，其於警詢時稱：「共向他（指被告）購買兩次
    ，第一次於八十六年十二月底以每小包新台幣壹仟元，交貨
    地點在北市松山火車站前，第二次於八十七年四月中旬以每
    小包新台幣二仟元，交貨地點也是在松山火車站前；‧‧‧
    我沒有叫他為我代購，都是我向他購買來吸食的；‧‧‧又
    是（三十一）日下午接到甲○○的CALL機，我就留了家裡的
    電話，他就打進來，然後我就問他身上有無東西（安非他命
    ），他回答說有，我就叫他送過來內湖路、環山路口，順便
    要還他壹仟元，到達時再打電話給我，他大約在零時三十分
    左右到，我下去找他時，當場被警方查獲」等語（見臺灣士
    林地方法院檢察署八十七年度偵字第5078號偵查卷第10頁正
    反面）；於檢察官偵訊時亦證稱：「（問：甲○○有否提供
    安非他命給妳？）有，是八十七年四月中旬有賣給我一次，
    是在松山車站，我拿二千元給他，十二月底向他買，是在松
    山火車站。（問：你託他買或是直接向他買？）直接向他買
    ，是他扣我呼叫器，我回電，我問他有無貨，他說要多少，
    我說要一千或二千，就約定時間、地點‧‧‧；八十七年五
    月三十一日晚上他扣我，我說還他錢（一千元），順便問他
    身上有無貨，他說有，我們就在內湖‧‧‧，我到時他東西
    還沒拿給我，就被警查到‧‧‧」（同上偵查卷第30 31 頁
    ）等語，證人黃淑君就其每次向被告購買安非他命之價格、
    數量及購買之時間、地點均陳述一致。而證人即查獲本案之
    警員唐亦偉於本院前審訊問時證稱：「當天我們是先在松山
    火車站查獲甲○○身上有安非他命，李是搭火車到松山火車
    站來的，李言及是要帶給一位住在內湖的女生，我們就帶李
    到內湖，約那個女生出來，就查獲本案。．．（問：當時甲
    ○○有無談及為何要交付安非他命給那位女生？）李言及是
    那位女生有需求，應該是要賣給那位女生。」等情（見本院
    90上更（一）字614號卷第66頁），核與證人黃淑君證述查
    獲當日之情節相符。參以被告於警詢及偵查中亦坦承八十七
    年六月一日為警查獲前曾二次在臺北市松山火車站交付安非
    他命予黃淑君（同上偵查卷第8頁反面、第44頁），就交付
    安非他命之次數、時間及地點亦與證人黃淑君所述相符。而
    被告為警查獲所持有之結晶體二包，經送鑑定檢驗之結果，
    均檢出甲基安非他命成份（驗餘淨重共計０‧九七公克），
    此有台北市政府警察局刑事警察大隊八十七年七月七日北市
    刑毒鑑字第八七六二五三○一○○號鑑驗通知書一紙在卷可
    稽，且證人黃淑君於八十七年六月一日經警查獲所採尿液檢
    驗結果確有安非他命陽性反應，復有台北市立療養院八十七
    年六月五日煙毒尿液檢驗報告書一紙附卷足憑，益證證人黃
    淑君所述被告有賣安非他命供其施用等情為真實。至證人黃
    淑君嗣於原審法院審理時雖證稱並未曾向被告購買安非他命
    等語，惟與其上開供述不符，且衡諸常情，當事人於案發之
    初之供述較少權衡利害得失或受他人干預，較之事後翻異之
    詞為可信，證人黃淑君事後翻異前詞顯係迴護之詞，自不足
    採。再查被告於警詢時供稱八十七年六月一日扣案之二包安
    非他命，係其在宜蘭向綽號「阿祥」之男子購得，大包二千
    元，小包五百元等情，而黃淑君之前係以每小包一千元或二
    千元之代價向被告購買安非他命，已如前述，故被告於販入
    及賣出之間已有獲利，甚為顯然，再參以安非他命價值極為
    昂貴，販賣安非他命處罰甚重，被告與黃淑君非親非故，交
    情泛泛，衡情實不可能以販入之原價出售予黃淑君，其必有
    從中牟利，應無疑義，是被告意圖營利於右揭時地販賣安非
    他命予黃淑君，事證明確，其犯行洵堪認定。
二、按毒品危害防制條例業於八十七年五月二十日公布，於同年
    月二十二日生效，依該條例第二條第二項第二款規定，將安
    非他命列為第二級毒品，不得販賣，核被告所為，其前二次
    販賣行為，原係犯麻醉藥品管理條例第十三條之一第二項第
    一款之非法販賣麻醉藥品罪。其於八十七年五月三十一日既
    與黃淑君已有買賣安非他命之合意，復有依約攜帶欲賣之安
    非他命前往約定地點之事實，顯已著手於販賣安非他命之實
    行，雖未及交付，即被查獲，應構成毒品危害防制條例第四
    項第二項之販賣第二級毒品未遂罪。被告於上開毒品危害防
    制條例公佈生效前即八十六年十二月底及八十七年四月中旬
    販賣安非他命之行為，固屬觸犯麻醉藥品管理條例第十三條
    之一第二項第一款之非法販賣化學合成麻醉藥品罪，惟既連
    續販賣至毒品危害防制條例將安非他命列為第二級毒品管理
    之後，自僅成立毒品危害防制條例第四條第二項之販賣第二
    級毒品罪，無新舊法比較問題，附此敘明。被告先後多次販
    賣第二級毒品既遂、未遂之行為，時間緊接，所犯犯罪基本
    構成要件相同，顯係基於概括犯意反覆為之，為連續犯，應
    以販賣第二級毒品既遂一罪論，並加重其刑。又被告於有偵
    查犯罪職權之機關或公務員尚未發覺其犯罪前，向在場之員
    警供承所攜之安非他命係要交給黃淑君，並帶同員警赴其與
    黃淑君約定之臺北市○○區○○路與環山路口，當場查獲黃
    淑君之事實，除據被告於本院前審供承在卷外（見90年度上
    更（一）字614號卷第81頁），並據證人黃淑君、唐亦偉（
    同上述）證述在卷，被告於犯罪未發覺前自首而受裁判，應
    依刑法第六十二條前段規定，減輕其刑，並依法先加後減之
    。
三、爰審酌施用安非他命上癮後戒除不易，被告竟為一己之利販
    賣安非他命予他人，嚴重危害社會善良風氣，戕害國民健康
    ，暨其犯罪之動機、目的、手段、販賣之次數、所得利益及
    犯罪後態度等一切情狀，量處如主文所示之刑。扣案之安非
    他命二包（驗餘淨重共計０‧九七公克），應依毒品危害防
    制條例第十八條第一項沒收銷燬，而販賣安非他命所得共三
    千元，應依同法第十九條第一項沒收，如全部或一部無法沒
    收時，以其財產抵償之。至扣案之玻璃吸食器、吸管及打火
    機各一個雖屬於被告所有，但非供本件犯罪所用之物，故不
    予宣告沒收。被告上訴意旨否認犯罪，固無理由，然原判決
    就被告自首及販賣安非他命所得應予沒收部分，漏未審酌，
    於法未合，自應由本院予以撤銷改判。
四、被告經合法傳喚，無正當理由未於本院更二審審理期日到庭
    ，此有本院審理期日傳票送達證書回證、報到單、審理筆錄
    、本院在監
    不待其陳述逕為判決。
據上論斷，依刑事訴訟法第三百六十九條第一項前段、第三百六
十四條、第三百七十一條、第二百九十九條第一項前段、毒品危
害防制條例第四條第二項、第十八條第一項前段、第十九條第一
項、刑法第十一條前段、第五十六條、第六十二條前段、判決如
主文。
本案經檢察官柯麗鈴到庭執行職務。
中　　華　　民　　國　　94　　年　　3　　月　　 4 　　日
　　　　　　　　　刑事第十六庭  審判長法　官  曾德水
　　　　　　　　　　　　　　　　　　  法　官  杜惠錦
　　　　　　　　　　　　　　　　　　  法　官  廖紋妤
以上正本證明與原本無異。
如不服本判決，應於收受送達後十日內向本院提出上訴書狀，其
未敘述上訴之理由者並得於提起上訴後十日內向本院補提理由書
（均須按他造當事人之人數附繕本）。
                                      書記官  王增華
中　　華　　民　　國　　94　　年　　3 　　月　　4 　　日
附錄：本案論罪科刑法條全文
毒品危害防制條例第四條第二項
製造、運輸、販賣第二級毒品者，處無期徒刑或七年以上有期徒
刑，得併科新臺幣七百萬元以下罰金。
